台灣高等法院台中分院刑事判決　　　　96年度上易字第1888號
上　訴　人　台灣台中地方法院檢察署檢察官
被　　　告　甲○○
上列上訴人因被告傷害案件，不服台灣台中地方法院96年度易字
第2526號中華民國96年8月17日第一審判決（起訴案號：台灣台
中地方法院檢察署96年度偵字第8606號），提起上訴，本院判決
如下：
    主  文
原判決撤銷。
甲○○傷害人之身體，累犯，處有期徒刑柒月，減為有期徒刑
月又拾伍日，如易科罰金以新台幣壹仟元折算壹日。
    事  實
一、甲○○前因恐嚇取財案件，經台灣台中地方法院判處有期徒
    刑六月確定，於民國（下同）92年3月28日易科罰金執行完
    畢。甲○○與丙○○係朋友，於96年1月23日下午4時許，在
    丙○○位於台中市○區○○街24巷21之3號住處，因細故二
    人發生口角爭執，甲○○竟基於傷害人身體之犯意，徒手毆
    打丙○○之身體，致其受有右下肢多處瘀挫傷及雙手擦傷之
    傷害。
二、案經被害人丙○○訴由台中市警察局第二分局移送台灣台中
    地方法院檢察署檢察官偵查起訴。
    理    由
一、被告甲○○固坦承於上開時、地，與告訴人丙○○發生口角
    爭執，惟否認有何傷害之犯行，辯稱：當天伊係遭告訴人丙
    ○○恐嚇才會到告訴人丙○○家中，伊並無毆打告訴人丙○
    ○，告訴人丙○○常常自導自演，告訴人丙○○之傷勢從何
    而來伊不清楚云云。惟查：被告甲○○上開傷害犯行，業據
    告訴人丙○○於偵查中指訴綦詳，復於原審法院審理時具結
    證稱：「當天被告從我們家一樓拉到我們家四樓，就說我要
    他陪我到幾點，就陪我到幾點，先用拳頭打我的臉跟手、腳
    ，我當時坐在沙發上，我被打之後，他又用我家的竹椅子打
    我身體側面，…，接著他就拉我頭髮，之後他又把我的手抓
    住，用我的手去打牆壁，掐住我的脖子，我想要從地上爬起
    來，半蹲著，被告就整個人騎在我的脖子上，後來警察就來
    按電鈴，他叫我去開門。」、「（你的雙手為何會擦傷？）
    因為被告用我的手去打牆壁。（你的腿部為何會受傷？）因
    為被告直接用拳頭打我的腿，並用腳踢我的腿部。」等語，
    核與中國醫藥大學附設醫院診斷告訴人丙○○受有右下肢多
    處瘀挫傷、雙手擦傷之傷害等情相符，此有中國醫藥大學附
    設醫院診斷證明書一紙、中國醫藥大學附設醫院96年7月6日
    院管檔字第0960702721號函附之病歷影本共七紙在卷可證（
    惟其另載陳舊性擦傷併結痂部分，告訴人業已陳稱係自認識
    之第二個月起即遭被告毆打，已逾告訴期間，檢察官亦未起
    訴）。而被告甲○○自承身高170公分，體重79公斤，告訴
    人丙○○則身高159公分，體重46公斤，告訴人丙○○身材
    、體型、力道均與為男性之被告甲○○差距甚大，殊難想像
    告訴人丙○○能如被告甲○○所稱以恐嚇之方式逼迫被告甲
    ○○。又被告甲○○於原審法院審理時亦自承：伊到達告訴
    人家中時，當時告訴人身上還沒有這些傷等語（見原審卷第
    16頁）。另參中國醫藥大學附設醫院96年7月6日院管檔字第
    0960702721號函附之台中市消防局緊急救護紀錄表，依該紀
    錄表所載救護人員到達現場時間係同日下午4時54分，而被
    告甲○○則係於該日下午4時到達告訴人丙○○住所，是告
    訴人丙○○於被告甲○○到達時身上本無傷痕，若非被告甲
    ○○曾經毆打告訴人丙○○，告訴人丙○○如何會於與被告
    甲○○獨處不到一小時之時間內，受有如上述多處之傷害？
    足見被告所辯乃卸責之詞，不足採信。本件事證明確，被告
    甲○○犯行堪以認定。
二、被告甲○○所為，核犯刑法第277條第1項之傷害罪。查被告
    甲○○前因恐嚇取財案件，經法院判處有期徒刑六月確定，
    甫於92年3月28日易科罰金執行完畢，有台灣高等法院被告
    前案紀錄表一份在卷可稽，其於受有期徒刑執行完畢後五年
    以內故意再犯本件有期徒刑以上之罪，為累犯，應依刑法第
    47 條第1項規定加重其刑。
三、公訴意旨另以：被告甲○○在上述96年1月23日下午4時許同
    一時間、地點，毆打告訴人丙○○致告訴人另受有背部擦傷
    之傷害云云。惟證人即告訴人丙○○明確證稱：「那是在案
    發前一天，在他家外面，他把我拖在地上，我的背部就是被
    石頭擦傷的。」等語。告訴人丙○○背部瘀傷之傷害，顯非
    被告於96年1月23日下午4時許，同時地所為。此外亦查無證
    據可以證明告訴人背部瘀傷是被告於上開時地同時所為，被
    告此部分犯罪不能證明，應原為無罪之諭知，但公訴人認被
    告此部分傷害告訴人背部之犯行，與上開有罪部分為單純一
    罪，爰不另為無罪之諭知。原審法院依告訴人證述，認告訴
    人背部之傷害，係被告於96年1月22日所犯行，此部分未經
    告訴，檢察官以單純一罪而提起公訴，於理由敘明「爰不另
    為不受理之諭知」，顯有誤會。檢察官上訴意旨略以：告訴
    人告訴範圍，僅限於96年1月23日之被告傷害犯罪事實，受
    傷之範圍包括背部受傷。檢察官起訴之範圍亦僅限於96年1
    月23日之被告傷害犯行，不及96年1月22日之犯行，檢察官
    係以單純一罪起訴被告。原審調查後，認告訴人背部之傷害
    ，係被告於96年1月22日所為，而非起訴書所載之96年1月23
    日所犯，即被告被訴於96年1月23日毆打告訴人致告訴人背
    部受傷部分，欠缺證據可資佐證，法院應於判決內為「不另
    為無罪之諭知」。原審誤為未經告訴而為「不另為不受理之
    諭知，指摘原審判決有認定事實及適用法律不當之違法。檢
    察官之上訴為有理由，應由本院將原審判決撤銷改判。爰審
    酌被告甲○○僅因細故與告訴人丙○○發生口角衝突，即徒
    手毆打告訴人丙○○之身體，致告訴人丙○○受有如上述之
    傷害，其犯罪之動機、目的、手段均有可議之處，及被告甲
    ○○犯罪後仍矢口否認犯行之態度等一切情狀，量處如主文
    所示之刑。又被告犯罪時間在96年4月24日以前，爰依該條
    例第2條第1項第3款之規定，減輕其宣告刑二分之一，並諭
    知易科罰金之折算標準。
據上論斷，應依刑事訴訟法第369條第1項前段、第364條、第299
條第1項前段，刑法第277條第1項、第47條第1項、第41條第1項
前段，刑法施行法第1條之1第，中華民國96年罪犯減刑條例第2
條第1項第3款、第7條、第9條，判決如主文。
本案經檢察官乙○○到庭執行職務。
中　　華　　民　　國　　96　　年　　11　　月　　21　　日
            刑事第九庭  審判長法  官  陳  筱  珮
                              法  官  康  應  龍
                              法  官  趙  春  碧
上列正本證明與原本無異。
不得上訴。
                              書記官  胡　美　娟
中　　華　　民　　國　　96　　年　　11　　月　　22　　日
附錄本案所犯法條
中華民國刑法第277條第1項
（普通傷害罪）
傷害人之身體或健康者，處三年以下有期徒刑、拘役或一千元以
下罰金。
